最高法院刑事判決　　　　　　九十六年度台上字第二八五五號
上　訴　人　甲○○
上列上訴人因違反毒品危害防制條例案件，不服台灣高等法院台
中分院中華民國九十六年三月十五日第二審判決（九十六年度上
重訴字第五號，起訴案號：台灣彰化地方法院檢察署九十五年度
偵字第七七二三、七八三五號），提起上訴，本院判決如下：
    主  文
上訴駁回。
    理  由
按刑事訴訟法第三百七十七條規定：上訴於第三審法院，非以判
決違背法令為理由，不得為之。是提起第三審上訴，應以原判決
違背法令為理由，係屬法定要件。如果上訴理由係對原審已調查
明確並於判決內論駁或說明之事項，徒憑己見重為事實上之爭辯
，或任意指摘，顯與法律規定得為第三審上訴理由之違法情形不
相適合時，俱應認其上訴為違背法律上之程式，予以駁回。上訴
意旨略稱：(1)上訴人始終未曾與綽號「黑雄」者接觸，原判決未
調查其認定上訴人與「黑雄」犯意聯絡、行為分擔之依據及理由
，顯已違背法令。(2)本案係姚瑞和誘使上訴人犯罪，姚瑞和之惡
性較上訴人重，原判決所處姚瑞和之刑度卻僅重於上訴人一年而
已，其量刑亦有疏失。(3)原判決依毒品危害防制條例第十九條第
一項前段規定，將上訴人與姚瑞和使用之保鮮膜、保險套宣告沒
收是否合法，有推究之處云云。
惟查：原判決撤銷第一審關於上訴人甲○○部分之科刑判決，改
判仍依想像競合犯從一重論處上訴人共同運輸第一級毒品罪刑，
係以本件上訴人與共犯姚瑞和、綽號「黑雄」之不詳姓名成年男
子共同運輸第一級毒品海洛因之事實，業據上訴人偵、審中坦承
不諱，與原審共同被告姚瑞和所供相符，並有當場查扣之海洛因
球八顆，及卷附入出境資料、護照及簽證影本、桃園敏盛醫院大
園分院Ｘ光片、查獲照片、法務部調查局（民國九十五年九月十
七日）調科壹字第09523016670、00000000000號鑑定書可稽，事
證明確，犯行堪以認定等情，為其認定之依據及理由，其推理論
斷於證據法則並無違背。且查：(一)檢察官起訴書及第一審判決均
記載上訴人與姚瑞和、「黑雄」者基於共同之犯意聯絡為本件運
輸毒品犯行，且上訴人於偵查中供承對姚瑞和允諾自泰國攜帶海
洛因球返台，代價為每球新台幣（下同）三萬元，這次帶三顆，
姚瑞和應給其九萬元等情，於第一審法官訊問時亦供稱「我承認
檢察官起訴書所載之犯罪事實，我認罪。」復於原審審判期日陳
稱「（審判長問：上訴之要旨？）判太重。我承認有犯罪的事實
。」並對原審調查之全案事實，表示「無意見」或「是的」，原
判決以本案犯罪事實業據上訴人於偵審中坦承不諱，與卷內證據
資料尚非有違。又共同正犯之意思聯絡，原不以數人間直接發生
者為限，即有間接之聯絡者，亦包括在內（本院七十七年台上字
第二一三五號判例要旨參照），本件縱「黑雄」者僅與姚瑞和間
有直接之犯意聯絡，而與上訴人並無直接之接觸，上訴人既與姚
瑞和間有犯意聯絡並實際參與犯罪之實行，其與「黑雄」者仍屬
共同正犯關係，原判決論其等均為共同正犯，亦難謂係有違誤。
原判決理由就此雖未有進一步之詳述，但與認定事實及判決結果
均無影響，自不得執為適法之第三審上訴理由。(二)原判決既認定
上訴人所為成立毒品危害防制條例第四條第一項之運輸第一級毒
品等罪，扣案用以運輸毒品之保鮮膜、保險套均係上訴人與共犯
所有供本件犯罪使用之物，乃依同條例第十九條第一項前段規定
宣告沒收，於法自無不合。(三)原判決已說明其審酌量刑之情形，
並在法定刑度內而為量刑，尚無逾越法律規定範圍或濫用權限情
事，上訴人徒以其與姚瑞和所處刑度僅差一年，指摘原判決量刑
不當，自非可取。核上訴意旨係對原審已調查明確並於判決內論
駁或說明之事項，徒憑己見重為事實上之爭辯，或任意指摘，顯
與法律規定得為第三審上訴理由之違法情形不相適合。綜上說明
，應認本件上訴違背法律上之程式，予以駁回。
據上論結，應依刑事訴訟法第三百九十五條前段，判決如主文。
中　　華　　民　　國　九十六　年　　五　　月　 二十四 日
                      最高法院刑事第六庭
                          審判長法官  呂　潮　澤
                                法官  吳　昆　仁
                                法官  孫　增　同
                                法官  趙　文　淵
                                法官  吳　　　燦
      本件正本證明與原本無異
                                      書  記  官
中　　華　　民　　國　九十六　年　　五　　月　三十一　日
                                                      v
